臺灣高雄地方法院刑事判決　　　　　　　　　　　　九十三年度簡上字第三三四號
　　上　訴　人　臺灣高雄地方法院檢察署檢察官
　　被　　　告　丙○○　男　三.
　　　　　　　　　　　　（現因他案在台灣高雄監獄執行中）
右上訴人因被告竊盜案件，不服本院簡易庭中華民國九十三年度簡字第一四一八號九
十三年四月十五日第一審判決（聲請簡易判決處刑案號：臺灣高雄地方法院檢察署九
十三年度偵字第五六二七號），提起上訴並移請併案審理（臺灣高雄地方法院檢察署
九十三年度偵字第一六四九五號），本院管轄第二審之合議庭判決如左︰
    主  文
原判決撤銷。
丙○○連續竊盜，累犯，處拘役柒拾日，如易科罰金，以參佰元折算壹日。
    事  實
一、丙○○前於民國（下同）八十五年間，因違反肅清煙毒條例案件及違反麻醉品管
    理條例案件經本院判決處有期徒刑三年六月確定，於九十年十一月三十日縮刑期
    滿執行完畢。詎其仍不知悔改，竟意圖為自己不法之所有，基於竊盜之概括犯意
    ，先後於附表編號一至二所示之時、地，竊取如附表各該項所示高雄縣茄萣鄉茄
    萣國小之水溝蓋三片及陳美華所有而實際為乙○○使用之機車一輛等物。丙○○
    於九十三年二月十八日晚間九時四十分許，騎乘車號ＬＡ６－０５９號機車載運
    前開竊得之水溝蓋行經台南市○區○○路一一八一巷一四九號前為警查獲，又於
    九十三年八月十七日上午十時五十分許，騎乘竊得乙○○之車號ＶＢＭ－５０６
    號機車行經高雄縣茄萣鄉○○路○段與新莊巷口為警查獲。
二、案經台南市警察局第六分局報告台灣台南地方法院檢察署檢察官呈請台灣高等法
    院檢察署令轉台灣高雄地方法院檢察署檢察官偵查後聲請簡易判決處刑及移請併
    案審理。
    理  由
一、訊據被告丙○○對於前開犯罪事實均坦承不諱，核與證人茄萣國小之總務主任劉
    時斌、乙○○於警詢中之證述之情節相符，並有警卷內所附高雄縣政府警察局湖
    內分局茄萣分駐所領據一紙、贓物認領保管單一紙、台南市警察局車輛失竊證明
    單、高雄縣政府警察局車輛尋獲電腦輸入單、相片八張可資為證，足認被告之自
    白與事實相符，堪予採信，本件事證明確，被告之犯行堪予認定。
二、核被告為，係犯刑法第三百二十條第一項之竊盜罪。被告先後二次竊盜犯行，時
    間緊接，犯罪構成要件相同，顯係出於概括之犯意為之，為連續犯，爰依刑法第
    五十六條之規定以一罪論，並加重其刑。又其前因違反肅清煙毒條例案件及違反
    麻醉品管理條例案件經本院判決處有期徒刑三年六月確定，於九十年十一月三十
    日縮刑期滿執行完畢之事實，有卷附台灣高等法院被告全國前案紀錄表可參，其
    於前案有期徒刑執行完畢後五年內再犯本件有期徒刑以上之罪，為累犯，應依刑
    法第四十七條之規定加重其刑，並依法遞加之。原審未及就附表編號二所示被告
    竊盜之犯行一併審理，故檢察官上訴意旨指摘原判決不當，為有理由，自應由本
    院將原判決撤銷改判。爰審酌被告年輕力壯，卻不知憑一己之力謀生，連續竊取
    他人財物，企圖不勞而獲，造成被害人等財產上之損害，其犯罪情節非輕，惟念
    其於犯罪之後坦承犯行，態度良好，並斟酌被害人等遭竊財物之價值及其等均已
    取回財物等一切情狀，量處如主文所示之刑，並諭知易科罰金之折算標準，以示
    懲儆。
三、公訴人雖未就附表編號二所示之犯罪事實聲請簡易判決處刑，然因該部分之事實
    經檢察官移請併案審理且與業經聲請簡易判決處刑部分，具有連續犯之裁判上一
    罪關係，本院自得併予審究，附此敘明。
四、至檢察官雖就台灣高雄地方法院檢察署九十三年度偵字第九七四七號案件移請併
    案審理，認被告涉嫌與甲○○共同於九十三年五月十日上午十時三十分許，在高
    雄縣湖內鄉○○村○○路與和平路口漁塭旁之工寮內，竊取李昭太之不銹鋼引擎
    蓋及漁塭機械零件等物。惟被告自警詢、偵查及本院審理時均堅決否認有該項竊
    盜犯行，而證人甲○○雖曾於警詢中表示與被告沿路尋找行竊目標進而共同為前
    開犯行，然其於偵查中改稱：「我下車去拿的，丙○○坐在機車上」等語（見本
    院九十三年十二月二十四日審判筆錄），又於本院審理時證稱：「我沒有與之行
    竊，那時會這樣說（指警詢）是因為我當時吃安眠藥神智不清，我自己說什麼我
    都不知道。當時被告在加油站，我剛好騎乘機車經過那邊，他叫我載他回去，魚
    塭的東西我遇到他之前就已經偷好了，我就先騎車去加油剛好遇到被告，載他回
    去時再搬那些東西」等語（見本院九十三年十二月二十四日審判筆錄），是證人
    即共犯甲○○先後於警詢、偵查及本院審理中所述均不相符，本院審諸其於警詢
    及偵查中係以被告身分為前開陳述，所言並未經具結，而其在本院審理中係以證
    人身分為陳述，係經依法具結以擔保其陳述內容之真實性，應以其在本院審理時
    所為陳述較具真實性，此外，證人李昭太及李榮華於警詢中所言，雖足以證明被
    告於前開竊案發生之時在現場，然仍未對於被告有無下手行竊及被告是否與甲○○就前開竊盜行為具有犯意聯絡為描述，是亦難以該證人之證詞為不利於被告之
    認定。綜上所述，既乏積極證據證明此一移請併案審理之部分構成犯罪，自難認
    其與前開有罪部分有何裁判上一罪關係，本院即無從併予審究，宜退由檢察官另
    為適法之處理，附此敘明。
據上論斷，應依刑事訴訟法第四百五十五條之一第一項、第三項、第三百六十九條第
一項前段、第三百六十四條、第二百九十九條第一項前段，刑法第五十六條、第三百
二十條第一項、第四十七條、第四十一條第一項前段，罰金罰鍰提高標準條例第一條
前段、第二條，判決如主文。
本案經檢察官丁○○到庭執行職務。
中　　　華　　　民　　　國　　九十四　　年　　　一　　　月　　　七　　　日
                                  臺灣高雄地方法院刑事第七庭
                                      審判長法  官    孫啟強
                                            法  官    張茹棻
                                            法  官    卓立婷
右正本證明與原本無異。
本判決不得上訴。
                                            書記官    李春慧
中      華      民      國    九十四    年      一      月      七      日
附表：
┌──┬─────┬─────┬─────┬─────┬────────┐
│編號│犯罪時間  │犯罪地點  │犯罪態樣  │所得財物  │  備    註      │
├──┼─────┼─────┼─────┼─────┼────────┤
│一、│九十三年二│高雄縣茄萣│竊取茄萣國│白鐵鋼板水│被告所竊得之水溝│
│本案│月十八日晚│鄉茄萣國小│小內白鐵鋼│溝蓋三塊  │蓋共計價值新台幣│
│九三│間八時許  │          │板水溝蓋  │          │三千元，均由被害│
│偵字│          │          │          │          │人派員領回      │
│第五│          │          │          │          │                │
│六二│          │          │          │          │                │
│七號│          │          │          │          │                │
│    │          │          │          │          │                │
│    │          │          │          │          │                │
│    │          │          │          │          │                │
├──┼─────┼─────┼─────┼─────┼────────┤
│二、│九十三年八│台南市東區│陳美華之機│車號VBM-50│被告所竊得之機車│
│併案│月二日凌晨│裕農路四四│車停放於台│6號輕型機 │實際使用人為陳清│
│九三│六時許    │六巷三十三│南市東區裕│車一輛    │選，價新台幣三千│
│偵字│          │之八號前  │農路四四六│          │元，業由乙○○領│
│第一│          │          │巷三十三之│          │回              │
│六四│          │          │八號前，鑰│          │                │
│九五│          │          │匙未取下，│          │                │
│號  │          │          │曾海乘逕行│          │                │
│    │          │          │將該車騎走│          │                │
│    │          │          │          │          │                │
└──┴─────┴─────┴─────┴─────┴────────┘
附錄本件論罪法條全文：
中華民國刑法第三百二十條
(普通竊盜罪、竊佔罪)
意圖為自己或第三人不法之所有，而竊取他人之動產者，為竊盜罪，處五
年以下有期徒刑、拘役或五百元以下罰金。
意圖為自己或第三人不法之利益，而竊佔他人之不動產者，依前項之規定
處斷。
前二項之未遂犯罰之。
